臺灣臺中地方法院民事判決　99年度訴字第1175號
原　　　告　鍾易璋
　　　　　　鍾文淺
共　　　同
訴訟代理人　呂勝賢律師
被　　　告　鍾呂玉鳳
被　　　告　王鍾婉嬬
　　　　　　鍾維德
　　　　　　鍾景德
被　　　告　鍾麗貞
　　　　　　鍾麗美
　　　　　　鍾文坤
兼上三人
訴訟代理人　鍾松宏
被　　　告　蔡鍾阿屘
　　　　　　鍾安營
　　　　　　鍾匏年
　　　　　　鍾舜俛
　　　　　　蔡錦龍
　　　　　　蔡慧珍
　　　　　　蔡慧貞
　　　　　　鍾有良
　　　　　　鍾欣鈴
　　　　　　賴鍾月娥
兼上十人共同
訴訟代理人　鍾枝木
　　　　　　鍾新賦
法定代理人　鍾滄洲
被　　　告　鍾育霖
　　　　　　鍾榮欽
上二人共同
訴訟代理人　鍾滄洲
被　　　告　鍾明儒
法定代理人　鍾宗杰
　　　　　　張瓊昭
被　　　 告 鍾昌雄
　　　　　　鍾福來
　　　　　　鍾守營
　　　　　　陳鍾佳意
　　　　　　蔡並宏
　　　　　　蔡並志
　　　　　　蔡慧敏
　　　　　　鍾幸鈴
　　　　　　鍾文深
　　　　　　鍾文達
　　　　　　鍾光營
上開當事人間請求分割共有物等事件，本院於民國100年2月14日
言詞辯論終結，判決如下：
    主    文
被告鍾呂玉鳳、王鍾婉嬬、鍾維德、鍾景德應就被繼承人鍾文伍
所有坐落台中市○○區○○段五地號（地目建、面積三一四點九
平方公尺）、一八五地號（地目田、面積一九○○點三二平方公
尺）、一八五之二地號（地目田、面積一四二三點九五平方公尺
）之土地所有權應有部分均三○分之二辦理繼承登記。
兩造共有坐落台中市○○區○○段五地號、地目建、面積三一四
點九平方公尺之土地應予原物分割。其中如附圖所示編號5D面積
二○點九九平方公尺分歸由被告鍾呂玉鳳、王鍾婉嬬、鍾維德、
鍾景德公同共有；5A面積八三點九八平方公尺分歸由被告鍾枝木
取得所有；5E面積四一點九九平方公尺分歸由被告鍾昌雄取得所
有；5C面積四一點九九平方公尺分歸由被告鍾福來取得所有；5H
面積二六點二四平方公尺分歸由被告鍾文坤取得所有；5F面積二
六點二四平方公尺分歸由被告鍾文達取得所有；5G面積二六點二
四平方公尺分歸由被告鍾榮欽取得所有；5I面積二六點二四平方
公尺分歸由原告鍾文淺取得所有；5B面積二○點九九平方公尺分
歸由被告鍾枝木、鍾昌雄、鍾福來、蔡鍾阿屘、鍾安營、鍾守營
、陳鍾佳意、鍾匏年、鍾舜俛、賴鍾月娥、蔡並宏、蔡並志、蔡
錦龍、蔡慧珍、蔡慧貞、蔡慧敏、鍾有良、鍾欣鈴、鍾幸鈴、鍾
文深、鍾光營公同共有。
兩造共有坐落台中市○○區○○段一八五地號、地目田、面積一
九○○點三二平方公尺之土地應予原物分割。其中如附圖所示編
號185D面積一二六點六九分歸由被告鍾呂玉鳳、王鍾婉嬬、鍾維
德、鍾景德公同共有；185A面積五○六點七四平方公尺分歸由被
告鍾枝木取得所有；185I面積一五八點三六平方公尺分歸由被告
鍾新賦取得所有；185H面積一五八點三六分歸由原告鍾易璋與被
告鍾麗貞、鍾松宏、鍾麗美依應有部分比例各四分之一保持共有
；185G面積一五八點三六平方公尺分歸由被告鍾育霖取得所有；
185F面積一五八點三六平方公尺分歸由被告鍾明儒取得所有；18
5E面積二五三點三八平方公尺分歸由被告鍾昌雄取得所有；185C
面積二五三點三八平方公尺分歸由被告鍾福來取得所有；185B面
積一二六點六九平方公尺分歸由被告鍾枝木、鍾昌雄、鍾福來、
蔡鍾阿屘、鍾安營、鍾守營、陳鍾佳意、鍾匏年、鍾舜俛、賴鍾
月娥、蔡並宏、蔡並志、蔡錦龍、蔡慧珍、蔡慧貞、蔡慧敏、鍾
有良、鍾欣鈴、鍾幸鈴、鍾文深、鍾光營公同共有。
兩造共有坐落台中市○○區○○段一八五之二地號、地目田、面
積一四二三點九五平方公尺之土地應予原物分割。其中如附圖所
示編號185-2D面積九四點九三平方公尺分歸由被告鍾呂玉鳳、王
鍾婉嬬、鍾維德、鍾景德公同共有；185-2A面積三七九點七三平
方公尺分歸由被告鍾枝木取得所有；185-2I面積一一八點六六平
方公尺分歸由被告鍾新賦取得所有；185-2H面積二一一八點六六
平方公尺分歸由原告鍾易璋與被告鍾麗貞、鍾松宏、鍾麗美依應
有部分比例各四分之一保持共有；185-2G面積一一八點六六平方
公尺分歸由被告鍾育霖取得所有；185-2F面積一一八點六六平方
公尺分歸由被告鍾明儒取得所有；185-2E面積一八九點八六平方
公尺分歸由被告鍾昌雄取得所有；185-2C面積一八九點八六平方
公尺分歸由被告鍾福來取得所有；185-2B面積九四點九三平方公
尺分歸由被告鍾枝木、鍾昌雄、鍾福來、蔡鍾阿屘、鍾安營、鍾
守營、陳鍾佳意、鍾匏年、鍾舜俛、賴鍾月娥、蔡並宏、蔡並志
、蔡錦龍、蔡慧珍、蔡慧貞、蔡慧敏、鍾有良、鍾欣鈴、鍾幸鈴
、鍾文深、鍾光營公同共有。
訴訟費用由兩造按如附表二所示之原應有部分比例負擔。
    事實及理由
甲、程序方面：
一、按訴狀送達後，原告不得將原訴變更或追加。但請求之基礎
    事實同一者、擴張或減縮應受判決事項之聲明者，該訴訟標
    的對於數人必須合一確定時，追加其原非當事人之人為當事
    人者、不甚礙被告之防禦及訴訟之終結者，民事訴訟法第
    255條第1項第2、3、5、7款定有明文。復按原告於判決確定
    前，得撤回訴之全部或一部，民事訴訟法第262條第1項前段
    定有明文。末按共有物之分割，於共有人全體有法律上之利
    害關係，須共有人全體始得為之，故請求分割共有物之訴，
    屬於民事訴訟法第56條第1項所稱訴訟標的對於共同訴訟之
    各人必須合一確定者。本件原告請求分割共有物即坐落台中
    市○○區○○段5、185、185-2地號之土地（下稱系爭土地
    --原為台中縣豐原市○○段，因台中縣市合併，由本院逕行
    更正），惟系爭土地之登記共有人之鍾文伍於起訴前之70年
    11月18日死亡，有除戶謄本附卷可稽，其繼承人鍾呂玉鳳、
    王鍾婉嬬、鍾維德、鍾景德尚未辦理繼承登記，原告請求追
    加鍾文伍之繼承人鍾呂玉鳳、王鍾婉嬬、鍾維德、鍾景德為
    被告，並追加請求辦理繼承登記，核無不合，應予准許。
二、次按言詞辯論期日，當事人之一造不到場者，得依到場當事
    人之聲請，由其一造辯論而為判決，民事訴訟法第385條第1
    項前段定有明文。查本件被告鍾呂玉、王鍾婉嬬、鍾維德
    、鍾景德、被告鍾明儒法定代理人張瓊昭、被告鍾守營、陳
    鍾佳意、蔡並宏、蔡並志、蔡慧敏、鍾幸鈴、鍾文深、鍾文
    達、鍾光營經合法通知，而未於言詞辯論期日到場，核無民
    事訴訟法第386條各款所列情形，爰依原告之聲請，由其一
    造辯論而為判決。
乙、實體方面：
一、原告起訴主張：坐落台中市○○區○○段5地號、地目建、
    面積314.9平方公尺之土地，為原告鍾文淺及被告鍾呂玉鳳
    、王鍾婉嬬、鍾維德、鍾景德、鍾文坤、鍾文達、鍾榮欽、
    鍾枝木、鍾昌雄、鍾福來、蔡鍾阿屘、鍾光營、鍾安營、鍾
    守營、陳鍾佳意、鍾匏年、鍾舜俛、鍾昌雄、鍾枝木、鍾福
    來、賴鍾月娥、蔡並宏、蔡並志、蔡錦龍、蔡慧珍、蔡慧貞
    、蔡慧敏、鍾有良、鍾欣鈴、鍾幸鈴、鍾文深所共有；同地
    段185地號、地目田、面積1,900.32平方公尺之土地，為原
    告鍾易璋及被告鍾呂玉鳳、王鍾婉嬬、鍾維德、鍾景德、鍾
    枝木、鍾新賦、鍾麗貞、鍾松宏、鍾麗美、鍾育霖、鍾明儒
    、鍾昌雄、鍾福來、蔡鍾阿屘、鍾光營、鍾安營、鍾守營、
    陳鍾佳意、鍾匏年、鍾舜俛、鍾昌雄、鍾枝木、鍾福來、賴
    鍾月娥、蔡並宏、蔡並志、蔡錦龍、蔡慧珍、蔡慧貞、蔡慧
    敏、鍾有良、鍾欣鈴、鍾幸鈴、鍾文深所共有；同地段185-
    2地號、地目田、面積1,423.95平方公尺之土地，為原告鍾
    易璋及被告鍾呂玉鳳、王鍾婉嬬、鍾維德、鍾景德、鍾枝木
    、鍾新賦、鍾麗貞、鍾松宏、鍾麗美、鍾育霖、鍾明儒、鍾
    昌雄、鍾福來、蔡鍾阿屘、鍾光營、鍾安營、鍾守營、陳鍾
    佳意、鍾匏年、鍾舜俛、鍾昌雄、鍾枝木、鍾福來、賴鍾月
    娥、蔡並宏、蔡並志、蔡錦龍、蔡慧珍、蔡慧貞、蔡慧敏、
    鍾有良、鍾欣鈴、鍾幸鈴、鍾文深所共有，應有部分如附表
    二所示，且兩造間無不分割之特約及不能分割之情形，爰依
    法訴請分割，並請求如附圖及附表一所示分割系爭土地。又
    系爭土地原共有人之鍾文伍之繼承人尚未辦理繼承登記，爰
    併請求被告鍾呂玉鳳、王鍾婉嬬、鍾維德、鍾景德就其被繼
    承人鍾文伍對於系爭土地之應有部分均為30分之2，辦理繼
    承登記；並聲明：如主文第1項所示。
二、被告蔡鍾阿屘、鍾安營、鍾匏年、鍾舜俛、蔡錦龍、蔡慧珍
    、蔡慧貞、鍾有良、鍾欣鈴、賴鍾月娥、鍾枝木、鍾新賦、
    鍾育霖、鍾榮欽、鍾明儒、鍾麗貞、鍾文坤、鍾松宏、鍾麗
    美、鍾昌雄、鍾福來均同意按如附圖及附表一所示分割方案
    分割系爭土地。被告鍾麗貞、鍾松宏、鍾麗美並願與原告鍾
    易璋維持共有。被告鍾枝木同意於分割後，拆除其所有現坐
    落台中市○○區○○段5地號土地上之建物。
三、其餘被告經合法通知，未於言詞辯論期日到場，亦未提出任
    何書狀作何聲明或陳述。
四、法院之判斷：
  (一)按各共有人，得隨時請求分割共有物。但因物之使用目的不
    能分割或契約訂有不分割之期限者，不在此限。又共有物之
    分割，依共有人協議之方法行之。分割之方法，不能協議決
    定者，法院得因任何共有人之聲請，以原物分配於各共有人
    ，民法第823條第1項、第824條第1項、第2項第1款分別定有
    明文。又分割共有物既對物之權利有所變動，即屬處分行為
    之一種，凡因繼承於登記前已取得不動產物權者，其取得雖
    受法律之保護，不以其未經繼承登記而否認其權利，但繼承
    人如欲分割其因繼承而取得公同共有之遺產，因屬於處分行
    為，依民法第759條規定，自非先經繼承登記，不得為之，
    且為訴訟經濟計，當事人一訴請求辦理繼承登記後再為分割
    ，並無不可，最高法院68年度第13次民事庭會議、70年度第
    2次民事庭會議決議、69年台上字第1012號判例可資參照。
    本件原告主張系爭土地為如附件二所示之兩造所共有，應有
    部分如附表二所示，而登記共有人中之鍾文伍於70年11月18
    日死亡，繼承人被告鍾呂玉鳳、王鍾婉嬬、鍾維德、鍾景德
    均尚未辦理繼承登記；又系爭土地並無不能分割之情形，兩
    造亦無不分割之特約，且就分割方法未能達成協議之事實，
    業據原告提出土地登記謄本、各戶籍謄本及鍾文伍之繼承系
    統表為證，自堪信為真實，則原告依共有物分割請求權，訴
    請被告鍾呂玉鳳、王鍾婉嬬、鍾維德、鍾景德辦理繼承登記
    ，並請求分割系爭土地，揆諸前揭說明，自無不合。
  (二)次按請求共有物之分割，應由法院依民法第824條命為適當
    之分配，不受當事人主張之拘束。又分割共有物，以消滅共
    有關係為目的。法院裁判分割共有土地時，除因該土地內部
    分土地之使用目的不能分割（如為道路），或部分共有人仍
    願維持共有關係，應就該部分土地不予分割，或准該部分共
    有人成立新共有關係外，應將土地分配於各共有人單獨所有
    ，最高法院69年台上字第1831號判例可資參照。另法院裁判
    分割共有物，須斟酌各共有人之利害關係、使用情形、共有
    物之性質及價值、經濟效用、符合公平經濟原則，其分割方
    法始得謂為適當，最高法院91年度台上第805號判決意旨可
    資參照。經查：本件原告主張將系爭土地分別分割如附表一
    所示之編號、面積、取得人依應有部分欄所示之比例維持共
    有或單獨取得所有等情，經到庭之被告均表示同意，另未到
    庭之被告經本院合法通知，雖未到庭對該分割方案表示意見
    ，惟依附圖所示之分割共有物情形，較保全系爭土地之目前
    使用現狀、現實占有及使用情形、通行應較為便利。而原告
    鍾易璋與被告鍾麗貞、鍾松宏、鍾麗美復願就185、185-2地
    號2筆土地於辦理分割時，願意按原有之應有部分維持共有
    並同意上開分割方案，實無強依各被告按各應有部分悉分土
    地，將有害土地經濟利用價值，並致土地細分之不利建築或
    其他利用情狀，亦不能保存土地現實利用狀態完整性，均非
    謂適當。另未辦理繼承登記之被告就其等繼承遺產部分於分
    割遺產前當然為公同共有關係，自應依其等之意願，就如附
    圖一所示於分割後依其等應有部分欄比例繼續保持共有，以
    提高土地利用之便捷性，復對土地使用並無不利。是本院參
    酌系爭土地使用現況、土地使用之經濟利益及全體共有人利
    益考量等情，認應採取附圖所示之分割方法，最為公平適當
    。又系爭土地依附圖所示分割方案為分割後，兩造取得土地
    面積均與其等應有部分相同，衡諸前開客觀情狀，兩造取得
    之各土地間應無差價存在，則兩造就其分得部分，無庸命為
    金錢補償，附此敘明。
  (三)綜上所述，原告本於共有物分割請求權，求為判決命被告鍾
    呂玉鳳、王鍾婉嬬、鍾維德、鍾景德辦理繼承登記，為有理
    由，且系爭共爭土地應依如附圖一及附表一所示之方法分割
    ，始為洽當，爰判決如主文第1、2、3、4項所示。
五、末按分割共有物事件，本質上並無訟爭性，兩造本可互換地
    位，由任一共有人起訴請求分割，均無不可；本件原告之請
    求雖有理由，但如由被告負擔全部費用，顯有失公平，是本
    院酌量兩造之情形，認訴訟費用宜由各當事人依原應有部分
    即如附表二所示之比例分擔，併此敘明。
六、據上論結：本件原告之訴為有理由，依民事訴訟法第385條
    第1項前段、第78條、第80條之1、第85條第1項但書，判決
    如主文。
中    華    民    國    100    年    2    月    16    日
                  民事第一庭    法  官  周玉蘭
正本係照原本作成。
如對本判決上訴，須於判決送達後20日內向本院提出上訴狀（須
附繕本）。如委任律師提起上訴者，應一併繳納上訴審裁判費。
中    華    民    國    100    年    2    月    16    日
                                書記官  董美惠
附表二：系爭土地現所有權人及其權利範圍
 △台中市○○區○○段5地號
┌───────┬─────────┬───────┐
│所有權人姓名  │    應有部分      │備註          │
├───────┼─────────┼───────┤
│鍾呂玉鳳、王鍾│公同共有30分之2   │原所有人鍾文伍│
│婉嬬、鍾維德、│                  │之被繼承人    │
│鍾景德        │                  │              │
├───────┼─────────┼───────┤
│鍾文坤        │12分之1           │              │
├───────┼─────────┼───────┤
│鍾文達        │12分之1           │              │
├───────┼─────────┼───────┤
│鍾榮欽        │12分之1           │              │
├───────┼─────────┼───────┤
│鍾文淺        │12分之1           │              │
├───────┼─────────┼───────┤
│鍾枝木        │30分之8           │              │
├───────┼─────────┼───────┤
│鍾昌雄        │30分之4           │              │
├───────┼─────────┼───────┤
│鍾福來        │30分之4           │              │
├───────┼─────────┼───────┤
│蔡鍾阿屘      │公同共有30分之2   │              │
├───────┤                  ├───────┤
│鍾光營        │                  │              │
├───────┤                  ├───────┤
│鍾安營        │                  │              │
├───────┤                  ├───────┤
│鍾守營        │                  │              │
├───────┤                  ├───────┤
│陳鍾佳意      │                  │              │
├───────┤                  ├───────┤
│鍾匏年        │                  │              │
├───────┤                  ├───────┤
│鍾舜俛        │                  │              │
├───────┤                  ├───────┤
│鍾昌雄        │                  │              │
├───────┤                  ├───────┤
│鍾枝木        │                  │              │
├───────┤                  ├───────┤
│鍾福來        │                  │              │
├───────┤                  ├───────┤
│賴鍾月娥      │                  │              │
├───────┤                  ├───────┤
│蔡並宏        │                  │              │
├───────┤                  ├───────┤
│蔡並志        │                  │              │
├───────┤                  ├───────┤
│蔡錦龍        │                  │              │
├───────┤                  ├───────┤
│蔡慧珍        │                  │              │
├───────┤                  ├───────┤
│蔡慧貞        │                  │              │
├───────┤                  ├───────┤
│蔡慧敏        │                  │              │
├───────┤                  ├───────┤
│鍾有良        │                  │              │
├───────┤                  ├───────┤
│鍾欣鈴        │                  │              │
├───────┤                  ├───────┤
│鍾幸鈴        │                  │              │
├───────┤                  ├───────┤
│鍾文深        │                  │              │
└───────┴─────────┴───────┘
 △台中市○○區○○段185地號
┌───────┬─────────┬───────┐
│所有權人姓名  │    應有部分      │備註          │
├───────┼─────────┼───────┤
│鍾呂玉鳳、王鍾│公同共有30分之2   │原所有人鍾文伍│
│婉嬬、鍾維德、│                  │之被繼承人    │
│鍾景德        │                  │              │
├───────┼─────────┼───────┤
│鍾枝木        │30分之8           │              │
├───────┼─────────┼───────┤
│鍾新賦        │12分之1           │              │
├───────┼─────────┼───────┤
│鍾麗貞        │48分之1           │              │
├───────┼─────────┼───────┤
│鍾松宏        │48分之1           │              │
├───────┼─────────┼───────┤
│鍾麗美        │48分之1           │              │
├───────┼─────────┼───────┤
│鍾易璋        │48分之1           │              │
├───────┼─────────┼───────┤
│鍾育霖        │12分之1           │              │
├───────┼─────────┼───────┤
│鍾明儒        │12分之1           │              │
├───────┼─────────┼───────┤
│鍾昌雄        │30分之4           │              │
├───────┼─────────┼───────┤
│鍾福來        │30分之4           │              │
├───────┼─────────┼───────┤
│蔡鍾阿屘      │公同共有30分之2   │              │
├───────┤                  ├───────┤
│鍾光營        │                  │              │
├───────┤                  ├───────┤
│鍾安營        │                  │              │
├───────┤                  ├───────┤
│鍾守營        │                  │              │
├───────┤                  ├───────┤
│陳鍾佳意      │                  │              │
├───────┤                  ├───────┤
│鍾匏年        │                  │              │
├───────┤                  ├───────┤
│鍾舜俛        │                  │              │
├───────┤                  ├───────┤
│鍾昌雄        │                  │              │
├───────┤                  ├───────┤
│鍾枝木        │                  │              │
├───────┤                  ├───────┤
│鍾福來        │                  │              │
├───────┤                  ├───────┤
│賴鍾月娥      │                  │              │
├───────┤                  ├───────┤
│蔡並宏        │                  │              │
├───────┤                  ├───────┤
│蔡並志        │                  │              │
├───────┤                  ├───────┤
│蔡錦龍        │                  │              │
├───────┤                  ├───────┤
│蔡慧珍        │                  │              │
├───────┤                  ├───────┤
│蔡慧貞        │                  │              │
├───────┤                  ├───────┤
│蔡慧敏        │                  │              │
├───────┤                  ├───────┤
│鍾有良        │                  │              │
├───────┤                  ├───────┤
│鍾欣鈴        │                  │              │
├───────┤                  ├───────┤
│鍾幸鈴        │                  │              │
├───────┤                  ├───────┤
│鍾文深        │                  │              │
└───────┴─────────┴───────┘
 △台中市○○區○○段000-0000地號
┌───────┬─────────┬───────┐
│所有權人姓名  │  應有部分        │備註          │
├───────┼─────────┼───────┤
│鍾呂玉鳳、王鍾│公同共有30分之2   │原所有人鍾文伍│
│婉嬬、鍾維德、│                  │之被繼承人    │
│鍾景德        │                  │              │
├───────┼─────────┼───────┤
│鍾枝木        │30分之8           │              │
├───────┼─────────┼───────┤
│鍾新賦        │12分之1           │              │
├───────┼─────────┼───────┤
│鍾麗貞        │48分之1           │              │
├───────┼─────────┼───────┤
│鍾松宏        │48分之1           │              │
├───────┼─────────┼───────┤
│鍾麗美        │48分之1           │              │
├───────┼─────────┼───────┤
│鍾易璋        │48分之1           │              │
├───────┼─────────┼───────┤
│鍾育霖        │12分之1           │              │
├───────┼─────────┼───────┤
│鍾明儒        │12分之1           │              │
├───────┼─────────┼───────┤
│鍾昌雄        │30分之4           │              │
├───────┼─────────┼───────┤
│鍾福來        │30分之4           │              │
├───────┼─────────┼───────┤
│蔡鍾阿屘      │公同共有30分之2   │              │
├───────┤                  ├───────┤
│鍾光營        │                  │              │
├───────┤                  ├───────┤
│鍾安營        │                  │              │
├───────┤                  ├───────┤
│鍾守營        │                  │              │
├───────┤                  ├───────┤
│陳鍾佳意      │                  │              │
├───────┤                  ├───────┤
│鍾匏年        │                  │              │
├───────┤                  ├───────┤
│鍾舜俛        │                  │              │
├───────┤                  ├───────┤
│鍾昌雄        │                  │              │
├───────┤                  ├───────┤
│鍾枝木        │                  │              │
├───────┤                  ├───────┤
│鍾福來        │                  │              │
├───────┤                  ├───────┤
│賴鍾月娥      │                  │              │
├───────┤                  ├───────┤
│蔡並宏        │                  │              │
├───────┤                  ├───────┤
│蔡並志        │                  │              │
├───────┤                  ├───────┤
│蔡錦龍        │                  │              │
├───────┤                  ├───────┤
│蔡慧珍        │                  │              │
├───────┤                  ├───────┤
│蔡慧貞        │                  │              │
├───────┤                  ├───────┤
│蔡慧敏        │                  │              │
├───────┤                  ├───────┤
│鍾有良        │                  │              │
├───────┤                  ├───────┤
│鍾欣鈴        │                  │              │
├───────┤                  ├───────┤
│鍾幸鈴        │                  │              │
├───────┤                  ├───────┤
│鍾文深        │                  │              │
└───────┴─────────┴───────┘